GUILHERME MIRANDA

(11) 94815-7633

20 anos 👤

Mauá - SP



carvalho.m.gui@gmail.com



Programador Full Stack

LINKS

• Repositório: https://github.com/Guilherme-M-Carvalho

• LinkedIn: https://www.linkedin.com/in/guilherme-miranda-0870571b5

• Site: https://guimiranda.com.br



Desenvolvedor Fullstack com ênfase em front-end, especializado em Angular, React, NextJs, React Native, Node.js, NestJs e TypeScript. Proficiente também em PHP, Codelgniter e Laravel. Comprometido em contribuir para projetos de alta qualidade e soluções inovadoras.

EXPERIÊNCIA

R2SIS Tecnologia - Desenvolvedor Full Stack Pleno

01/06/2024 - Presente

Desempenho um papel integral no desenvolvimento de software, desde a concepção da arquitetura e engenharia de software, passando pela documentação e análise de requisitos, até a programação final. Atuo tanto no front-end quanto no back-end, garantindo que as soluções atendam plenamente às expectativas e necessidades dos clientes em cada projeto.

Competências: React.JS / React Native / Node.JS / Nest.JS / Next.JS / TypeORM / PHP / TypeScript / JavaScript / Material-UI / MySQL / PostgreSQL

R2SIS Tecnologia - Desenvolvedor Full Stack Júnior

01/09/2022 - 31/05/2024

Contribuí no desenvolvimento de software, começando com a arquitetura e engenharia de software, documentação e análise de requisitos, até a programação final. Atuei tanto no front-end quanto no back-end, trabalhando para atender as expectativas e necessidades do cliente em cada projeto.

Competências: React.JS / React Native / Node.JS / Next.JS / TypeORM / PHP / TypeScript / JavaScript / Material-UI / MySQL / PostgreSQL

R2SIS Tecnologia - Estagiário de Programação

01/04/2022-31/08/2022

Desenvolvimento de sistemas Web com PHP e CMS.

Competências: PHP / JavaScript / HTML5 / CSS / Codeigniter / Laravel / Joomla / WordPress / JQuery / Bootstrap

Grupo Feital Inox Tech - Jovem Aprendiz em Suporte Técnico

01/10/2021-31/03/2022

Atuei na área de suporte ao usuário, resolução de problemas, troca de máquinas, troca e manutenção de cabeamento de rede, auxílio com configurações no aplicativo de comunicação 3CX e auxílio ao sistema de gestão empresarial SAP.

EDUCAÇÃO

Graduando Ciência da computação

01/01/2021 - Cursando - Universidade Anhembi Morumbi

Técnico em Desenvolvimento de Sistemas

01/01/2019 - 31/07/2020 - ETEC Centro Paula Souza

CURSOS

Informática

09/2015 - 03/2017 - System News

Hardware e Redes

03/2017 - 06/2018 - System News

HABILIDADES

- Angular
- React Native
- React.Js
- Next.Js
- Nest.Js
- Node.Js
- TypeScript
- JavaScript
- PHP

- Prisma
- TypeORM
- Sequelize
- Express.Js
- PostgreSQL
- MySQL
- Restful APIs
- Kafka
- Docker

- Material-UI
- Tailwind
- Bootstrap
- Sass
- AdminLTE
- jQuery
- Git/GitHub